【裁判字號】    98,簡抗,7
【裁判日期】    981126
【裁判案由】    違反稅捐稽徵法等
【裁判全文】
臺灣高雄地方法院刑事裁定               98年度簡抗字第7號
抗  告  人
即受判決人  甲○○
上列抗告人即受判決人因違反稅捐稽徵法等案件聲請再審，不服
本院中華民國98年8 月31日98年度聲再字第47號第一審裁定，提
起抗告，本院管轄之第二審合議庭裁定如下：
    主  文
抗告駁回。
    理  由
一、抗告意旨略以：抗告人即受判決人甲○○係遭陷害的，當初
    是黃淑芬之先生梁銀相向抗告人稱其公司在銀行額度很高，
    可以幫忙代購漁船，但須將公司之大、小印章、支票、發票
    交予梁銀相，抗告人始備齊上開物件後，送至高雄市左營區
    ○○○路418 號26樓之2 梁銀相住處，事後抗告人始知道一
    切均屬騙局。此外，抗告人另外發覺一珍貴證物，即抗告人
    於偵查中聲請傳喚高雄造船廠老闆楊忠信，然檢察官卻拒絕
    不接受，未盡調查義務，抗告人無法接受檢察官之聲請簡易
    判決處刑，抗告人係受害者，是清白無罪的，爰請求法院還
    予抗告人清白云云。
二、按法院認為聲請再審之程序違背規定者，應以裁定駁回之；
    又聲請再審應以再審書狀敘述理由，附其原判決之繕本及證
    據，提出於管轄法院為之，刑事訴訟法第433 條、第429 條
    分別定有明文。次按再審程序對於不合法律上之程式，並無
    定期間先命補正之規定，原裁定既經駁回抗告人再審之聲請
    ，抗告人除得依法另行具狀聲請再審外，關於本件程式之欠
    缺要屬無從補正；又向有管轄再審之法院聲請再審程序，未
    具原確定判決之繕本及證據，既違背規定，則縱於抗告法院
    補呈原確定判決繕本及證據，究亦難阻其聲請再審之違法性
    。如有再審理由，儘可向原法院重行聲請再審，以原法院未
    通知補正，而指摘原裁定不當，要難認為有理由，最高法院
    76 年 度臺抗字第123 號、81年度臺抗字第17號、55年度臺
    抗字第53號判決意旨可資參照。
三、本件抗告人即受判決人甲○○因違反稅捐稽徵法等案件，經
    本院於民國96年5 月31日以96年度簡字第1692號簡易判決判
    處應執行有期徒刑5 月，如易科罰金，以銀元300 元即新臺
    幣1,000 元折算1 日，後該判決於同年7 月9 日確定。又抗
    告人於98年7 月28日向本院對該原確定判決聲請再審，經本
    院審核後，認抗告人未檢附相關證據，且亦未表明有何刑事
    訴訟法第420 條第1 項各款所列情形，其聲請再審之程序顯
    然違背規定，遂於98年8 月31日以裁定駁回其再審之聲請，
    此均有各該判決、裁定、書狀暨臺灣高等法院被告前案紀錄
    表等件在卷可稽。查本件抗告人於聲請再審時，未檢附相關
    證據提出於本院，此觀抗告人所提附於原審卷內之聲請再審
    狀所載（見原審卷第1 頁至第5 頁）即明，其聲請再審之程
    式顯於法未合，原審裁定據以駁回其再審之聲請，經核並無
    不合。又參諸前開判例意旨所示，抗告人前開聲請再審程式
    之欠缺，非抗告程序中所得補正，如確具有聲請再審之理由
    ，僅能另行重新備齊各項法定要件，依法聲請，是抗告人縱
    於本件抗告程序補正相關證據，依法亦無法治癒其前開程式
    之欠缺。從而，本件抗告人之抗告，核無理由，應駁回其抗
    告。
四、據上論斷，應依刑事訴訟法第455 條之1 第4 項、第5 項、
    第412 條，裁定如主文。
中    華    民    國    98    年    11    月    26    日
                  刑事第七庭  審判長法  官    陳  箐
                                    法  官    林依蓉
                                    法  官    簡佩珺
以上正本證明與原本無異。
本裁定不得抗告。
中    華    民    國    98    年    11    月    26    日
                                    書記官    蕭家玲


司法院資訊處製作；財團法人民間司法改革基金會備份。
